---
title: "Demo hsz format to use as template"
format: hsz-docx
abstract: |
  Ez az absztrakt része. A tanulmányok és esszék minden esetben a főbb hipotéziseket és állításokat tartalmazó (kb. 800–1000 karakteres) összefoglalóval (absztrakt) kezdődnek. A szakmai cikkek esetében csak rövid (max 800 karakteres) absztraktot kérünk. Ebben tehát mindössze három dologra kell kitérni: mit vizsgálnak, milyen eszközökkel, módszerekkel, mi az eredmény.\
  **Journal of Economic Literature (JEL) kódok:** C10, G20, G21 (lásd http://www.aeaweb.org/jel/jel_class_system.php)\
  **Kulcsszavak:** első kulcsszó, második kulcsszó, harmadik kulcsszó, negyedik kulcsszó
bibliography: references.bib
---

# Bevezetés

A publikálásra szánt anyagokkal szemben támasztott elvárás a hibátlan nyelvhelyesség magyarul és angolul is. A tudományos publikációk általános logikai struktúra alapján épülnek fel. A hasonló felépítés nemcsak logikussá, érthetővé teszi a cikkeket, de a tájékozódást is meggyorsítja. A legtöbb tudományos publikáció a következő felépítést követi: Bevezetés/Szakirodalmi áttekintés, Módszertan, Eredmények, Megvitatás/Konklúzió. A tanulmányok átlagos terjedelme 1 ív (40 000 leütés szóközzel), ettől ± maximum 50 százalékkal lehet eltérni, míg az esszék átlagos terjedelme 35 000 leütés szóközzel, ettől ± maximum 20 százalékkal lehet eltérni. A szakmai cikkek javasolt terjedelme 14 000-24 000 karakter. Kérjük a szerzőinket, hogy az anyagok címe legyen rövid, tömör, kifejező és figyelemfelkeltő, és lehetőleg kerüljék a címben a kérdő formát! Kérjük, hogy egy tanulmányt vagy esszét legfeljebb négy szerző jegyezzen.

A képleteket képletszerkesztővel kérjük elkészíteni. A képleteket jobb oldalon zárójelben, folyamatosan kérjük számozni (tehát az egyes alfejezetekben ne kezdődjön újra a számozás, mint az @eq-sample).

$$
i = \alpha + \beta r
$$ {#eq-sample}

```{r}

library(tidyverse)
library(extrafont)

# * HSZ theme
# font from: https://www.rmtweb.co.uk/calibri-and-cambria-fonts-for-mac
hsz_theme <- theme_classic(base_family = "Calibri", base_size = 10) + 
  theme(
    text = element_text(family = "Calibri", colour = "black"),
    plot.background = element_rect(fill = "#e4e4e3"),
    panel.background = element_rect(fill = "#e4e4e3"),
    axis.ticks.length=unit(.15, "cm"),
    axis.ticks = element_line(linewidth = .8, color = "black"),
    legend.position = "bottom",
    legend.background = element_blank(),
    plot.caption = element_text(size = 10, face = "italic", hjust = 0),
    plot.caption.position = "plot",
    panel.grid.major.y = element_line(linetype = "dotted", color = "#969898"),
    axis.title = element_text(family = "Calibri", color = "black", size = 8),
    axis.line = element_line(linewidth = .8, color = "black"),
    strip.background = element_rect(fill = "#969898", linewidth = .8)
  )

hsz_theme_w_vertical <- hsz_theme + 
  theme(
    panel.grid.major.x = element_line(linetype = "dotted", color = "#969898"),
  )

theme_set(hsz_theme)

# suggested colors for HSZ

.co_pal <- tribble(
  ~ hex_code, ~ name,
  "#18223e", "blue",
  "#6fa0be", "blue2", 
  "#f8c567", "yellow",
  "#b2242a", "red",
  "#7aa140", "green",
  "#da3232", "red2",
  "#e57b2b", "orange",
  "#787975", "grey", 
  "#b9e1eb", "blue3"
) |> 
  pull(hex_code, name = name)

.co <- \(x) set_names(.co_pal[x], NULL)

update_geom_defaults("point", list(shape = 21, color = "black", size = 2))
update_geom_defaults("line", list(size = 1.1, color = .co("blue")))
```

```{r}
#| label: fig-iris
#| fig-cap: Egy minta ábra

ggplot(iris) + 
  geom_point(aes(Sepal.Length, Sepal.Width, fill = Species)) + 
  scale_fill_manual(values = .co(c("red", "blue", "blue2"))) +
  labs(
    subtitle = "Sepal.Width",
    y = NULL,
    caption = "Ez csak egy random magyarázat ide.\nForrás: saját szerkesztés."
  )
```

És egy minta hivatkozás [@CameronTrivedi2013]. 

# Hivatkozott irodalom {.unnumbered}
